# 关于国家税务总局公告 2022 年第 9 号会计处理

提问人：244381403 时间：2023-03-24 15:34:09
@chenyiwei 陈版主，您好。
根据国家税务总局关于进一步便利出口退税办理 促进外贸平稳发展有关事项的公告（国家税务总局公告 2022 年第9 号），“实行免抵退税办法的进料加工出口企业，在国家实行出口产品征退税率一致政策后，因前期征退税率不一致等原因，结转未能抵减的免抵退税“不得免征和抵扣税额抵减额”，企业进行核对确认后，可调转为相应数额的增值税进项税额。”
以前年度不得免征和抵扣的税在以前年度已经做了进项税转出，入了成本，税局在 2022 年出了文这部分可以抵扣，可以转入进项。企业在 2022 年转回了进项（对应的金额有 180 万，大概都是 17 、 18 年前的），申请了退税，对于此 180 万，您觉得是调减当年的成本还是调以前年度损益呀？如果进去当期损益的话，是否作为其他收益入账还是如何做会计处理，谢谢！

回答人：chenyiwei
该事项属于 2022 年内新发生的情况，并不代表以前年度依据当时的政策将未能抵减的免抵退税“不得免征和抵扣税额抵减额”转入前期成本的做法构成前期差错。因此这部分额外可抵扣进项税额的获取应调整 2022 年度的成本。
该事项是依据税法规定作出的调整，不属于政府补助，因此不列入其他收益，而是调整 2022 年度的成本。